臺灣高雄地方法院刑事判決　　　　　　　 94年度易更字第1號
公　訴　人　臺灣高雄地方法院檢察署檢察官
被　　　告　甲○○　男　50歲.
上列被告因違反家庭暴力防治法之保護令罪等案件，經檢察官聲
請簡易判決處刑（九十三年度偵字第一三０二五號），本院（九
十三年簡字第五五二０號）認為不宜簡易判決處刑，改依通常程
序審判，並經本院九十三年十一月二十九日，以九十三年易字第
一六二六號第一審刑事判決，再經檢察官不服而提起上訴，嗣經
臺灣高等法院高雄分院九十四年一月三十一日，以九十四年度上
易字第二十五號第二審判決撤銷原判決，並發回本院審理後，因
被告就被訴事實為有罪之陳述，經本院告知簡式審判程序意旨，
並聽取公訴人及被告之意見後，本院合議庭裁定由受命法官獨任
依簡式審判程序審理，判決如下：
    主  文
甲○○違反法院依家庭暴力防治法第十三條所為之禁止實施家庭
暴力行為之裁定，處拘役伍拾玖日，如易科罰金，以佰元折算
壹日。
    事  實
一、甲○○與乙○○係夫妻關係，屬於家庭暴力防治法第三條第
    一款所稱之家庭成員，被告甲○○曾於民國（下同）九十三
    年三月五日早上六時三十分許，在高雄市○○區○○街三二
    ０號二樓住處內，徒手毆打乙○○成傷之身體上不法侵害行
    為，乙○○因此向本院聲請核發保護令，並於九十三年三月
    三十日，經本法院以九十三年家護字第二八六號裁定內容為
    ：甲○○不得對乙○○實施身體上不法之侵害，有效期間為
    一年之民事通常保護令。詎甲○○明知上情，仍基於違反右
    開保護令內容，於九十三年六月二日下午四時三十分許（聲
    請簡易判決處刑書誤載二十時三十分許），在高雄市○○區
    ○○里○○街三二０號門口，因乙○○向其索取甲○○曾因
    騎乙○○之機車而交通違規遭罰款新台幣八千三百元應繳罰
    鍰，竟心生不悅，基於故意傷害之犯意，徒手毆打乙○○臉
    頰，致其因此受有左側面部疼痛之傷害，而實施家庭暴力行
    為，嗣經乙○○報警查獲，始悉上情。
二、案經乙○○訴由高雄市政府警察局三民第一分局報告臺灣高
    雄地方法院檢察署檢察官聲請簡易判決處刑，經本院認為不
　　宜簡易判決處刑，改依通常程序審理而為第一審刑事免訴決
  　判，再經檢察官不服而提起上訴，嗣經臺灣高等法院高雄分
　　院為第二審判決撤銷原判決，並發回本院審判。
    理  由
甲、程序方面：
一、按除被告所犯為死刑、無期徒刑、最輕本刑為三年以上有期
　　徒刑之罪或高等法院管轄第一審案件者外，於法院行準備程
 　 序進行中，被告先就被訴事實為有罪之陳述時，審判長得告
    知被告簡式審判程序之旨，並聽取當事人、代理人、辯護人
    及輔佐人之意見後，裁定進行簡式審判程序；且受命法官行
    準備程序，與法院或審判長有同一之權限；又簡式審判程序
    之證據調查，不受刑事訴訟法第一百五十九條第一項、第一
    百六十一條之二、第一百六十一條之三、第一百六十三條之
    一及第一百六十四條至第一百七十條規定之限制，刑事訴訟
    法第二百七十三條之一第一項、第二百七十九條第二項前段
    、第二百七十三條之二分別定有明文。
二、查本件被告所犯為死刑、無期徒刑、最輕本刑為三年以上有
    期徒刑以外之罪，且非高等法院管轄第一審之案件，其於準
    備程序就前揭被訴事實為有罪之陳述，經受命法官告知簡式
    審判程序之旨，並聽取當事人之意見後，本院認無不得或不
    宜改依簡式審判程序進行之處，爰依刑事訴訟法第二百七十
    三條之一第一項、第二百八十四條之一，裁定本件由受命法
    官獨任進行簡式審判程序，合先敘明。
乙、實體方面：
一、右揭事實，業據被告甲○○於本院九十四年四月十九日審訊
    時供坦不諱，核與告訴人乙○○於九十三年六月二日二十時
    三十分警詢時指訴：伊於九十三年六月二日十六時三十分許
    ，在高雄市○○區○○里○○街三二０號門口，因伊要向甲
    ○○索取之前因其騎乘伊車牌號碼ＴＤＱ─５１９號輕機車
　　時，交通違規被告發裁罰八千三百元罰鍰，甲○○非但不給
  　錢，尚且徒手毆打伊左臉頰，致伊受有左側面部疼痛之傷害
    等語情節相符，亦核與被告甲○○於九十三年六月十七日十
    六時二十分警詢時供述：本件起因係乙○○利用我外出工作
    之際，將家裡東西搬光，並向我要八千多元，來繳罰單等語
    大致相符，並有高雄市立聯合醫院受理家庭暴力事件驗傷診
    斷書、高雄市政府警察局三民第一分局處理家庭暴力與兒少
    保護案件調查紀錄（通報）表一份，及其保護令執行紀錄表
    三份，與本院九十三年家護字第二八六號民事通常保護令、
    本院九十三年易字第一六二六號刑事判決書、臺灣高等法院
    高雄分院九十四年度上易字第二十五號刑事判決書各一份在
    卷可佐，是被告自白與事實相符，而本件事證明確，其前揭
    犯行應堪認定。
二、查被告甲○○徒手毆打乙○○臉頰，致其因此受有左側面部
　　疼痛之傷害行為，核其所為，係犯刑法第二百七十七條第一
  　項傷害罪及家庭暴力防治法第五十條第一款之違反保護令罪
    。又通常保護令係依家庭暴力防治法第十三條第二項所為之
  　裁定，而其所為上開家庭暴力防治法第五十條第一款之違反
  　保護令罪與刑法第二百七十七條第一項傷害罪間，有方法結
  　果之牽連關係，為牽連犯，應依刑法第五十五條後段從一重
    論以違反保護令罪。爰審酌被告坦認犯行，並有悔改之意，
    且尚需扶養八十歲母親，而其與配偶並未共同生活在一起，
    本件起因交通違規罰鍰繳款索討所致，再其犯後態度良好，
    及其他一切情狀，爰量處如主文所示之刑，並諭知易科罰金
    之折算標準，以示懲儆。
三、至於本案源因起自交通違規罰鍰繳款索討所致，與前案即本
    院九十三年度簡字第二九三八號案件之犯罪事實：甲○○於
　　於九十三年三月五日六時許，在高雄市○○區○○街三二０
  　號二樓住處內，徒手毆打告訴人乙○○成傷；復連續於九十
　　三年五月六日晚間，在上揭處所以腳踹告訴人成傷，嗣經告
  　訴人報警查獲，所涉刑法第二百七十七條第一項傷害犯行（
    業經本院於九十三年六月二十四日，以九十三年度簡字第二
    九三八號判處拘役五十日，並於九十三年八月九日判決確定
    ，係起因於不小心踩到乙○○所生細故口角所致傷害犯行間
    ，二者起因不同、犯罪地點前者在住居門口前，後者在住居
    二樓住處內亦不同，再前者以手掌毆打告訴人左臉部疼痛之
    傷害，而後者以腳踹告訴人成傷等情以觀，被告上開犯行主
    觀犯意之起因不同，且發生地點各別，行為態樣有異，所受
    傷害部位結果亦歧，自不生連續關係之法律事實同一的法律
    適用問題，附此敘明。
據上論斷，應依刑事訴訟法第四百五十二條、第二百七十三條之
一第一項、第二百八十四條之一、第二百九十九條第一項前段，
家庭暴力防治法第五十條第一款，刑法第十一條、第二百七十七
條第一項、第五十五條後段、第四十一條第一項、罰金罰鍰提高
標準條例第一條前段、第二條，判決如主文。
本案經檢察官丙○○到庭執行職務。
中    華    民    國  九十四　年　　五 　　月   六    日
                  刑事第五庭  法  官  施添寶
中　　華　　民　　國　　94　　年　　5 　　月　　6 　　日
以上正本證明與原本無異。
如不服本判決，應於收受送達後10日內向本院提出上訴書狀。
　　　　　　　　　　 　       書記官  陳威志
附錄本案論罪科刑法條全文
刑法第二百七十七條第一項
傷害人之身體或健康者，處三年以下有期徒刑、拘役或一千元以
下罰金。
犯前項之罪因而致人於死者，處無期徒刑或七年以上有期徒刑；
致重傷者，處三年以上十年以下有期徒刑。
家庭暴力防治法第五十條第一款
  違反法院依第十三條、第十五條所為之下列裁定者，為本法所
稱之違反保護令罪，處三年以下有期徒刑、拘役或科或併科新台
幣十萬元以下罰金：
  一、禁止實施家庭暴力行為。
